ACORDAO-COMPLETO-2538728

ACÓRDÃO 1380/2022 ATA 22/2022 - PLENÁRIO

VISTOS, relatados e discutidos estes autos que tratam de embargos de declaração opostos pela sociedade empresária Álya Construtora S.A., atual denominação social da Construtora Queiroz Galvão S.A., ao Acórdão 965/2022-TCU-Plenário, que apreciou tomada de contas especial a respeito de supostas irregularidades na definição da cláusula de reajuste do Contrato 0800.0057000.10-2 (Tubovias de interligação no âmbito da Refinaria Abreu e Lima - Rnest) ,
ACORDAM os Ministros do Tribunal de Contas da União, reunidos em sessão do Plenário, diante das razões expostas pelo Relator, em:
9.1. conhecer dos presentes embargos de declaração, nos termos do art. 34, caput e § 1º, da Lei 8.443/1992, para, no mérito, acolhê-los parcialmente, sem efeitos infringentes, a fim de integrar a decisão atacada com as considerações expostas no voto;
9.2. esclarecer à embargante que a aferição da sua real capacidade de pagamento, para os fins do subitem 9.7.3 do Acórdão 965/2022-TCU-Plenário, deve ser realizada por auditor independente registrado como tal na Comissão de Valores Mobiliários, respeitando as disposições normativas pertinentes quanto à inexistência de vínculos societários, profissionais e familiares com a recorrente; e
9.3. dar ciência desta deliberação à sociedade empresária Álya Construtora S.A..

Embargos de declaração contra acórdão proferido no âmbito de tomada de contas especial instaurada com o objetivo de apurar supostas irregularidades em contrato cujo objeto era a execução das Tubovias de interligação no âmbito da Refinaria Abreu e Lima (Rnest).

Petróleo Brasileiro S.A..

3. Responsáveis/Recorrentes:
3.1. Responsáveis: Antônio Carlos Cardoso da Fonseca (XXX.585.177-XX); Cláudio Póvoa Gomes da Hora (XXX.437.307-XX); Consórcio CII - Consórcio Ipojuca Interligações (11.387.267/0001-08); Álya Construtora S.A. (33.412.792/0001-60); Iesa Óleo & Gás S. A. (07.248.576/0001-11); Lincoln Antunes de Medeiros (XXX.055.607-XX); Mariano Ricardo da Costa Neto (XXX.318.814-XX); Ricardo Luiz Ferreira Pinto Távora Maia (XXX.600.047-XX); e Sebastião Marcondes da Silva Júnior (XXX.720.018-XX).   
3.2. Recorrente: Álya Construtora S.A. (33.412.792/0001-60)..

13.1. Ministros presentes: Ana Arraes (Presidente), Walton Alencar Rodrigues, Benjamin Zymler (Relator), Augusto Nardes, Bruno Dantas e Vital do Rêgo.
13.2. Ministros-Substitutos presentes: Marcos Bemquerer Costa e André Luís de Carvalho.

BENJAMIN ZYMLER

Ministro Benjamin Zymler.

Cuidam os autos de embargos de declaração opostos pela sociedade empresária Álya Construtora S.A., atual denominação social da Construtora Queiroz Galvão S.A., ao Acórdão 965/2022-TCU-Plenário.
 2.	O presente feito trata, originalmente, de tomada de contas especial instaurada por determinação do Acórdão 2354/2018-TCU-Plenário (TC Processo 006.970/2014-1) , com o objetivo de apurar supostas irregularidades na definição da cláusula de reajuste do Contrato 0800.0057000.10-2, cujo objeto era a execução das Tubovias de interligação no âmbito da Refinaria Abreu e Lima (Rnest) .
3.	O aludido ajuste foi celebrado entre a Petrobras e o Consórcio Ipojuca Interligações (Consórcio CII) , formado pelas empresas Construtora Queiroz Galvão S.A. e Iesa Óleo & Gás S.A., no montante de R$ 2.694.950.143,93 (data-base em setembro/2009) .
4.	Estando o processo na unidade técnica para adoção das medidas especificadas, a Construtora Queiroz Galvão S.A. protocolou três expedientes (peças 16, 19 e 30) , por meio dos quais considerou adequadas as análises feitas pelo Tribunal e devidos os valores delas decorrentes. Nada obstante, apontou a existência de erro de cálculo no exame da unidade técnica, tendo indicado que o prejuízo decorrente da adoção de cláusula de reajuste inadequada totalizava R$ 22.689.435,94, em vez de R$ 14.212.231,08.
5.	Assim, requereu que esta Corte de Contas reconhecesse a boa-fé da empresa, com seus naturais efeitos de extinção dos juros de mora sobre o montante da dívida e supressão da multa prevista no art. 57 da Lei 8.443/1992. Ademais, pleiteou que o pagamento da dívida fosse realizado mediante parcelamento delineado de forma a respeitar a capacidade real de pagamento da empresa (ability to pay) , a qual deverá ser atestada mediante procedimento analítico efetuado por agentes independentes.
6.	Ademais, requereu que esta Corte de Contas considerasse o caráter contributivo da manifestação e a levasse em consideração quando da reanálise da pena de inidoneidade imposta nos autos do processo Processo 013.383/2017-5 pelo Acórdão 1221/2018-TCU-Plenário, à época suspenso em virtude da interposição de pedido de reexame. Por fim, pleiteou que fosse atribuído sigilo às peças alusivas a tais pedidos.
7.	Nesse contexto, a SeinfraOperações, que assumiu a responsabilidade pela condução do processo, procedeu a novas diligências, calculou o valor do prejuízo ao Erário e analisou os requerimentos formulados pela empresa Construtora Queiroz Galvão S.A..
8.	Diante dos elementos aportados, a unidade técnica propôs que a manifestação da sociedade empresária não fosse admitida como colaboração e que fosse promovida a citação dos responsáveis indicados pelo prejuízo total de R$ 18.316.174,85, em valores históricos.
9.	O Ministério Público junto ao TCU concordou com a análise da SeinfraOperações, com exceção do chamamento do Sr. Mariano Ricardo da Costa Neto, membro da Comissão de Licitação, e do Consórcio Ipojuca Interligações, pelas razões ali indicadas.
10.	Nesse cenário, o Tribunal decidiu, no essencial:
a)	rejeitar o pedido da Construtora Queiroz Galvão S. A. para que fossem dados efeitos extraprocessuais ao comportamento da empresa neste feito;
b)	determinar a citação dos responsáveis pelo débito apurado pela SeinfraOperações, nos termos propostos pelo MPTCU;
c)	autorizar, desde logo, à mencionada empresa, o pagamento parcelado da quantia especificada, em 36 parcelas mensais e consecutivas;
e)	adotar as seguintes medidas processuais:
"9.7. comunicar à Construtora Queiroz Galvão S. A. que, caso deseje renovar o pedido de parcelamento conforme a sua capacidade de pagamento (ability to pay) , ela deve atender às seguintes condições:
9.7.1. admitir a participação nas irregularidades em apreciação neste processo; 
9.7.2. apresentar provas e informações que sejam considerados úteis pelo TCU para a comprovação dos ilícitos em apuração neste feito e da participação e da culpabilidade dos responsáveis indicados; e
9.7.3. juntar parecer técnico de agente independente que ateste, mediante procedimento analítico, a sua real capacidade de pagamento.
9.8 abrir prazo de 15 dias para que a Construtora Queiroz Galvão S. A.: 
9.8.1. esclareça se renuncia ao direito de defesa quanto ao dano de que trata a presente tomada de contas especial;
9.8.2. em caso positivo, traga os elementos que entenda adequados para demonstrar a presença de eventual boa-fé objetiva, conforme o padrão de avaliação desta Corte de Contas, quando da ocorrência das irregularidades; e
9.8.3. indique se tem interesse em apresentar provas e informações que auxiliem a comprovação dos ilícitos em apuração neste processo e da participação e da culpabilidade dos responsáveis indicados;
9.9. informar à Construtora Queiroz Galvão S.A. que, caso tencione apresentar evidências destinadas a proporcionar alavancagem investigativa a este feito, ela deve juntar, por ocasião da resposta aludida no subitem 9.8.3, em anexo, o rol de documentos e informações pertinentes, os quais serão tarjados como sigilosos e, na sequência, analisados pela unidade técnica, em autos apartados, também de natureza sigilosa, no que se refere à sua utilidade ou não para o rápido deslinde desse processo;
9.10. aprovar a peça de restrição de acesso constante da peça 89, com exceção da classificação referente às peças 16, 19 e 30, que devem ser tornadas públicas;"
11.	Irresignada com esta deliberação, a sociedade empresária Álya Construtora S.A. ingressou com o presente expediente recursal, alegando, em síntese, que:
a)	o relator entendeu que não cabia tratamento sigiloso aos "documentos sensíveis juntados" e aos pedidos realizados, mas informou, no item 9.9 da decisão embargada, que as evidências eventualmente trazidas, nos termos ali especificados, seriam tarjadas como sigilosas; 
b)	diante do disposto no próprio acórdão, é evidente que as Leis 12.846/2013 e 12.850/2013, são aplicadas, por analogia, aos processos de controle externo; 
c)	é de costume do Tribunal aplicar o mesmo sigilo dos acordos de leniência e colaboração premiada para as propostas de cooperação feitas de forma direta no TCU; 
d)	seguindo a linha lógica do próprio acórdão, a proposta de colaboração já apresentada deveria ser tratada de forma igual, sob pena de se ferir o princípio da isonomia;
e)	a jurisprudência do TCU qualifica o titular da informação como o responsável por determinar quais documentos podem vir a violar seu direito à intimidade (nesse sentido, invocou o Acórdão 2917/2020-TCU-Plenário) ;
f)	"houve o reconhecimento do recebimento de valor a maior do que o aferido pela SeinfraOperações e a apresentação de provas que impactam a responsabilidade de outras empresas, em outros processos e, se públicas, podem ferir sua intimidade como pessoa jurídica";
g)	há obscuridade nos itens 9.7, 9.8 e 9.9; 
h)	"em análise preliminar, a ÁLYA reafirma que tem interesse em renovar o pedido de parcelamento conforme sua capacidade de pagamento (ability to pay) . O que, naturalmente, impacta no pagamento do débito imputado pelo item 9.2, com a consequente renúncia do direito de defesa, matéria replicada pelo item 9.8";
i)	nos termos anteriormente expostos, a recorrente "promoveu a renegociação da sua dívida bancária em 2019, o que ensejou a designação pelos credores de um Agente de Monitoramento Independente ("whatchdog") para acompanhar o pagamento e reestruturação da dívida";
j)	"nesse contexto, é fundamental que seja esclarecido se o referido Agente de Monitoramento Independente, a título de exemplo, pode ser classificado como o "agente independente" para a elaboração do parecer técnico exigido no item 9.7.3".
12.	Com isso, a empresa Álya Construtora S.A. requereu o saneamento das contradições e obscuridades apontadas, conferindo efeitos infringentes aos presentes embargos de declaração para garantir o sigilo dos elementos trazidos aos autos "a título de colaboração e esclarecer as relevantes questões levantadas, especialmente no tocante ao ability to pay".
	É o relatório.

Luiz Felipe Rocha Seabra (80.176/OAB-RJ), Patrícia Guércio Teixeira Delage (90.459/OAB-MG) e outros, representando Álya Construtora S.A.; Bruna Wills (46082/OAB-DF) e Luís Felipe Vasconcelos de Melo Cavalcanti (42.884/OAB-PE), representando Consórcio CII - Consórcio Ipojuca Interligações; André de Almeida Barreto Tostes (20596/OAB-DF) e outros, representando Petróleo Brasileiro S.A..

Procurador Júlio Marcelo de Oliveira.

EMBARGOS DE DECLARAÇÃO EM TOMADA DE CONTAS ESPECIAL. SUPOSTAS IRREGULARIDADES NA DEFINIÇÃO DA CLÁUSULA DE REAJUSTE DO CONTRATO DE EXECUÇÃO DAS TUBOVIAS DE INTERLIGAÇÃO NO ÂMBITO DA REFINARIA ABREU E LIMA (RNEST). DANO AO ERÁRIO. EXPEDIENTE ENVIADO POR EMPRESA MANIFESTANDO INTENÇÃO DE PROMOVER O PAGAMENTO PARCELADO DO DÉBITO, CONFORME SUA CAPACIDADE DE PAGAMENTO (ABILITY TO PAY) E DE TER RECONHECIDA POSTURA DE COLABORAÇÃO, VISANDO À MITIGAÇÃO DE SANÇÕES. CITAÇÃO DOS RESPONSÁVEIS. AUTORIZAÇÃO PARA O PAGAMENTO PARCELADO NA FORMA DO REGIMENTO INTERNO DO TCU. AUSÊNCIA DE ADMISSÃO DO ILÍCITO E DE ALAVANCAGEM INVESTIGATIVA. ESCLARECIMENTOS À EMPRESA QUANTO AOS REQUISITOS A SEREM ATENDIDOS PARA QUE SEJA ADMITIDA A COLABORAÇÃO DIRETA PERANTE O TCU. EMBARGOS DE DECLARAÇÃO. SUPOSTA CONTRADIÇÃO E OBSCURIDADE. CONHECIMENTO. AUSÊNCIA DE CONTRADIÇÃO. ESCLARECIMENTOS ADICIONAIS. ACOLHIMENTO PARCIAL PARA QUE A DECISÃO RECORRIDA SEJA INTEGRADA COM OS FUNDAMENTOS DO VOTO.

TOMADA DE CONTAS ESPECIAL (TCE)

Secretaria Extraordinária de Operações Especiais em Infraestrutura (SeinfraOpe).

Cuidam os autos de embargos de declaração opostos pela sociedade empresária Álya Construtora S.A., atual denominação social da Construtora Queiroz Galvão S.A., ao Acórdão 965/2022-TCU-Plenário.
2.	O presente feito trata, originalmente, de tomada de contas especial instaurada por determinação do Acórdão 2354/2018-TCU-Plenário (TC Processo 006.970/2014-1) , com o objetivo de apurar supostas irregularidades na definição da cláusula de reajuste do Contrato 0800.0057000.10-2, cujo objeto era a execução das Tubovias de interligação no âmbito da Refinaria Abreu e Lima (Rnest) .
3.	O aludido ajuste foi celebrado entre a Petrobras e o Consórcio Ipojuca Interligações (Consórcio CII) , formado pelas empresas Construtora Queiroz Galvão S.A. e Iesa Óleo & Gás S.A., no montante de R$ 2.694.950.143,93 (data-base em setembro/2009) .
4.	Estando o processo na SeinfraOperações para adoção das medidas especificadas, a Construtora Queiroz Galvão S.A. protocolou três expedientes, por meio dos quais: considerou adequadas as análises a respeito da existência de débito; apontou a existência de erro de cálculo no exame da unidade técnica; assinalou que o dano totalizava R$ 22.689.435,94, em vez de R$ 14.212.231,08; requereu o reconhecimento da boa-fé da empresa, com seus naturais efeitos de extinção dos juros de mora sobre o montante da dívida e supressão da multa prevista no art. 57 da Lei 8.443/1992; pleiteou que fosse autorizado o pagamento da dívida conforme a sua capacidade de pagamento (ability to pay) , a ser atestada mediante procedimento analítico efetuado por agentes independentes. 
5.	Ao final, pediu que esta Corte de Contas considerasse a sua manifestação como colaboração direta perante o TCU; que levasse esse fato em consideração quando da reanálise da pena de inidoneidade imposta nos autos do processo Processo 013.383/2017-5; e que fosse atribuído sigilo às peças alusivas a tais pedidos.
6.	A unidade técnica procedeu a novas diligências, calculou o valor do prejuízo ao Erário e analisou os requerimentos formulados pela empresa Construtora Queiroz Galvão S.A..
7.	Diante dos elementos propôs que a manifestação da sociedade empresária não fosse admitida como colaboração e que fosse promovida a citação dos responsáveis indicados pelo prejuízo total de R$ 18.316.174,85, em valores históricos.
8.	O Ministério Público junto ao TCU concordou com a análise da SeinfraOperações, com exceção do chamamento do Sr. Mariano Ricardo da Costa Neto, membro da Comissão de Licitação, e do Consórcio Ipojuca Interligações, pelas razões ali indicadas.
9.	Nesse cenário, o Tribunal decidiu, no essencial:
a)	rejeitar o pedido da Construtora Queiroz Galvão S. A. para que fossem dados efeitos extraprocessuais ao comportamento da empresa nestes autos;
b)	determinar a citação dos responsáveis pelo débito apurado pela SeinfraOperações, nos termos propostos pelo MPTCU;
c)	autorizar, desde logo, à mencionada empresa, o pagamento parcelado da quantia especificada, em 36 parcelas mensais e consecutivas;
e)	adotar as seguintes medidas processuais:
"9.7. comunicar à Construtora Queiroz Galvão S. A. que, caso deseje renovar o pedido de parcelamento conforme a sua capacidade de pagamento (ability to pay) , ela deve atender às seguintes condições:
9.7.1. admitir a participação nas irregularidades em apreciação neste processo; 
9.7.2. apresentar provas e informações que sejam considerados úteis pelo TCU para a comprovação dos ilícitos em apuração neste feito e da participação e da culpabilidade dos responsáveis indicados; e
9.7.3. juntar parecer técnico de agente independente que ateste, mediante procedimento analítico, a sua real capacidade de pagamento.
9.8 abrir prazo de 15 dias para que a Construtora Queiroz Galvão S. A.: 
9.8.1. esclareça se renuncia ao direito de defesa quanto ao dano de que trata a presente tomada de contas especial;
9.8.2. em caso positivo, traga os elementos que entenda adequados para demonstrar a presença de eventual boa-fé objetiva, conforme o padrão de avaliação desta Corte de Contas, quando da ocorrência das irregularidades; e
9.8.3. indique se tem interesse em apresentar provas e informações que auxiliem a comprovação dos ilícitos em apuração neste processo e da participação e da culpabilidade dos responsáveis indicados;
9.9. informar à Construtora Queiroz Galvão S.A. que, caso tencione apresentar evidências destinadas a proporcionar alavancagem investigativa a este feito, ela deve juntar, por ocasião da resposta aludida no subitem 9.8.3, em anexo, o rol de documentos e informações pertinentes, os quais serão tarjados como sigilosos e, na sequência, analisados pela unidade técnica, em autos apartados, também de natureza sigilosa, no que se refere à sua utilidade ou não para o rápido deslinde desse processo;
9.10. aprovar a peça de restrição de acesso constante da peça 89, com exceção da classificação referente às peças 16, 19 e 30, que devem ser tornadas públicas;"
10.	Irresignada com esta deliberação, a sociedade empresária Álya Construtora S.A. ingressou com o presente expediente recursal, alegando, em síntese, que:
a)	o relator entendeu que não cabia tratamento sigiloso aos "documentos sensíveis juntados" e aos pedidos realizados, mas informou, no item 9.9 da decisão embargada, que as evidências eventualmente trazidas, nos termos ali especificados, seriam tarjadas como sigilosas; 
b)	diante do disposto no próprio acórdão, é evidente que as Leis 12.846/2013 e 12.850/2013, são aplicadas, por analogia, aos processos de controle externo; 
c)	é de costume do Tribunal aplicar o mesmo sigilo dos acordos de leniência e colaboração premiada para as propostas de cooperação feitas de forma direta no TCU; 
d)	seguindo a linha lógica do próprio acórdão, a proposta de colaboração já apresentada deveria ser tratada de forma igual, sob pena de se ferir o princípio da isonomia;
e)	a jurisprudência do TCU qualifica o titular da informação como o responsável por determinar quais documentos podem vir a violar seu direito à intimidade (nesse sentido, invocou o Acórdão 2917/2020-TCU-Plenário) ;
f)	"houve o reconhecimento do recebimento de valor a maior do que o aferido pela SeinfraOperações e a apresentação de provas que impactam a responsabilidade de outras empresas, em outros processos e, se públicas, podem ferir sua intimidade como pessoa jurídica";
g)	há obscuridade nos itens 9.7, 9.8 e 9.9 do acórdão recorrido; 
h)	"em análise preliminar, a ÁLYA reafirma que tem interesse em renovar o pedido de parcelamento conforme sua capacidade de pagamento (ability to pay) . O que, naturalmente, impacta no pagamento do débito imputado pelo item 9.2, com a consequente renúncia do direito de defesa, matéria replicada pelo item 9.8";
i)	nos termos anteriormente expostos, a recorrente "promoveu a renegociação da sua dívida bancária em 2019, o que ensejou a designação pelos credores de um Agente de Monitoramento Independente ("whatchdog") para acompanhar o pagamento e reestruturação da dívida";
j)	"nesse contexto, é fundamental que seja esclarecido se o referido Agente de Monitoramento Independente, a título de exemplo, pode ser classificado como o "agente independente" para a elaboração do parecer técnico exigido no item 9.7.3".
11.	Com isso, a empresa Álya Construtora S.A. requereu o saneamento das contradições e obscuridades apontadas, conferindo efeitos infringentes aos presentes embargos de declaração para garantir o sigilo dos elementos trazidos aos autos "a título de colaboração e esclarecer as relevantes questões levantadas, especialmente no tocante ao ability to pay".
12.	Feito esse necessário resumo, passo a decidir.
13.	Preliminarmente, conheço dos presentes embargos de declaração, uma vez que eles preenchem os requisitos de admissibilidade previstos no art. 34, caput e § 1º, da Lei 8.443/1992.
14.	Com relação ao mérito, não subsiste a contradição aventada pela recorrente.
15.	Primeiro, é preciso destacar que as peças juntadas pela sociedade empresária, a pretexto de uma alegada colaboração, não contêm nenhum documento. Em verdade, os elementos trazidos pela empresa consubstanciam petições, nas quais são exteriorizadas a opção da recorrente de acolher a análise do TCU quanto à existência de prejuízo e de reconhecer um débito superior ao apontado. Para além disso, os expedientes contemplam uma vasta argumentação visando ao reconhecimento da postura da empresa como colaboração, a partir da interpretação de normas jurídicas e de precedentes do TCU, culminando com os pedidos descritos nos itens 6 e 7 supra.
16.	Fazendo uma comparação com o processo civil, as manifestações da sociedade empresária Álya Construtora S.A. assemelham-se ao reconhecimento da procedência do pedido pelo réu, o que possibilitaria, no âmbito do Poder Judiciário, a expedição de sentença com resolução de mérito, nos termos do art. 487, inciso III, alínea "a", do CPC. 
17.	Como se vê, não houve, na ocasião, a juntada de nenhuma prova que pudesse envolver terceiros, que possibilitasse a identificação de outros responsáveis no âmbito da Petrobras ou mesmo a demonstração da culpa e da participação das pessoas já identificadas e arroladas pelo TCU neste processo. A defendente não descreveu as circunstâncias do cometimento da irregularidade, tampouco esclareceu se houve envolvimento da empresa na definição das cláusulas de reajuste dos contratos da Rnest ou algum tipo de influência desta nas decisões administrativas da Petrobras acerca do assunto. Seriam esses documentos e informações que poderiam merecer tratamento sigiloso, antes de aceitação pelo Tribunal, a fim de assegurar a efetividade da colaboração e o resultado útil do processo. 
18.	Por conseguinte, não há amparo jurídico, seja na Lei 8.443/1992, seja nas Leis 12.846/2013 e 12.850/2013 (por analogia) , para conferir tratamento sigiloso às peças 16, 19 e 30, uma vez que elas não contêm nenhum documento apto a proporcionar alavancagem investigativa. Essa é, portanto, a razão do tratamento diferenciado quanto ao grau de sigilo entre os elementos supramencionados e os que eventualmente serão juntados pela sociedade empresária, seguindo os critérios do item 9.9 da decisão recorrida, caso resolva apresentar uma colaboração direta com o processo desta Corte de Contas. 
19.	Com relação ao precedente invocado pela embargante, considerando que a empresa não juntou nenhum documento, nem admitiu a sua participação no ilícito, como exaustivamente afirmado, não se mostra aplicável o entendimento veiculado no Acórdão 2917/2020-TCU-Plenário. As peças juntadas não representam nenhum prejuízo à imagem reputacional, não comprometem terceiros, nem carregam informações somente detidas pela empresa.
20.	A propósito do assunto, a eventual responsabilização de terceiros, em outros processos, não decorrerá dos elementos e informações trazidos pela defendente. Conforme sobejamente afirmado, não houve, propriamente, nenhum incremento no nível de informações e provas para a elucidação dos fatos em apreciação neste processo, pois a metodologia de cálculo foi a mesma da época da fiscalização. O novo valor do débito apurado pela SeinfraOperações foi obtido a partir das medições efetivamente pagas à empresa no período de execução, as quais vieram aos autos por força de diligência realizada junto à Petrobras.
21.	Quanto ao suposto erro no cálculo original da unidade técnica, à época da auditoria, fiz constar o seguinte na fundamentação da deliberação recorrida:
"ainda que a empresa tenha indicado esse fato nos expedientes encaminhados, observo que a Petrobras, ao enviar a relação dos relatórios de medição e pagamento, espontaneamente registrou que as faturas a esse título não foram objeto de pagamento de reajustamento. Mesmo que o reconhecimento desse lapso pela Construtora Queiroz Galvão S.A. também sinalize uma postura de boa-fé processual, não houve, a meu juízo, um incremento real no esforço de quantificação do débito que não pudesse ser proporcionado, como de fato foi, pelos instrumentos usuais à disposição desta Corte de Contas. Dito isso, compreendo que tal postura pode ser considerada, no futuro, como uma circunstância atenuante na dosimetria de eventual multa."  (grifos originais) .
22.	Em suma, não houve a apresentação de provas e informações que impactassem a responsabilidade de outras empresas, em outros processos, visto que o cálculo do débito tomou como base a metodologia desenvolvida pela unidade técnica, por ocasião da auditoria, e as informações juntadas pela próprio Petrobras.
23.	Em conclusão, a publicidade dos elementos juntados aos autos encontra amparo no art. 5º, inciso LX, da Constituição Federal, o qual determina que "a lei só poderá restringir a publicidade dos atos processuais quando a defesa da intimidade ou o interesse social o exigirem". No presente caso, não estão presentes as exceções veiculadas no texto constitucional
24.	Dessa forma, não assiste razão à embargante quanto à existência de contradição a respeito da divulgação das peças 16, 19 e 30, pois elas não contêm nenhum documento nem informação detida unicamente pela empresa que mereça tratamento sigiloso.
25.	Quanto à suposta obscuridade nos itens 9.7, 9.8 e 9.9 do acórdão recorrido, a empresa Álya Construtora S.A tão somente buscou esclarecimentos quanto à aceitação do agente de monitoramento independente designado pelos seus credores, para os fins do subitem 9.7.3. 
26.	Sobre o assunto, entendo que a aferição da real capacidade de pagamento da embargante deve ser realizada por auditor independente registrado como tal na Comissão de Valores Mobiliários, respeitando as regras existentes quanto à inexistência de vínculos societários, profissionais e familiares com a recorrente.
27.	Sendo assim, os presentes embargos devem ser parcialmente acolhidos, sem efeitos infringentes, para o fim de integrar o Acórdão 965/2022-TCU-Plenário com os fundamentos expostos neste voto. 
28.	Diante de todo o exposto, VOTO por que seja adotada a deliberação que ora submeto a este Colegiado.
TCU, Sala das Sessões, em 15 de junho de 2022.
Ministro BENJAMIN ZYMLER
Relator